Config:
  hfst:
    Gen: ../../../src/generator-gt-norm.hfst
    Morph: ../../../src/analyser-gt-norm.hfst
  xerox:
    Gen: ../../../src/generator-gt-norm.xfst
    Morph: ../../../src/analyser-gt-norm.xfst
    App: lookup

Tests:

# todo:
# Proofread the gold standard (below)
# Then: run analyser, then correct.


  Noun - valkkee ei tsekattu: # Noun 'sak'
     pimmee+A+Sg+Nom: pimmee
     pimmee+A+Sg+Gen: pimmeen
     pimmee+A+Sg+Par: pimmeetä
     pimmee+A+Sg+Tra: pimmeeksi
     pimmee+A+Sg+Abe: pimmeettä
     pimmee+A+Sg+Ine: pimmeessä
     pimmee+A+Sg+Ela: pimmeestä
     pimmee+A+Sg+Ill: pimmeesseen
     pimmee+A+Sg+Ade: pimmeelä
     pimmee+A+Sg+Abl: pimmeeltä
     pimmee+A+Sg+All: pimmeele
     pimmee+A+Sg+Ess: pimmeenä
     pimmee+A+Pl+Nom: pimmeet
     pimmee+A+Pl+Gen: pimmeitten
     pimmee+A+Pl+Par: pimmeitä
     pimmee+A+Pl+Tra: pimmeiksi
     pimmee+A+Pl+Abe: pimmeittä
     pimmee+A+Pl+Ine: pimmeissä
     pimmee+A+Pl+Ela: pimmeistä
     pimmee+A+Pl+Ill: pimmeissiin
     pimmee+A+Pl+Ade: pimmeilä
     pimmee+A+Pl+Abl: pimmeiltä
     pimmee+A+Pl+All: pimmeile
     pimmee+A+Pl+Ess: pimmeinä
     pimmee+A+Pl+Com: pimmeine

     pimmee+A+Sg+Comp+Nom: pimmeempi
     pimmee+A+Sg+Comp+Gen: pimmeemän
     pimmee+A+Sg+Comp+Par: pimmeemppää
     pimmee+A+Sg+Comp+Tra: pimmeemäksi
     pimmee+A+Sg+Comp+Abe: pimmeemättä
     pimmee+A+Sg+Comp+Ine: pimmeemässä
     pimmee+A+Sg+Comp+Ela: pimmeemästä
     pimmee+A+Sg+Comp+Ill: pimmeemphään
     pimmee+A+Sg+Comp+Ade: pimmeemällä
     pimmee+A+Sg+Comp+Abl: pimmeemältä
     pimmee+A+Sg+Comp+All: pimmeemälle
     pimmee+A+Sg+Comp+Ess: pimmeempännä
     pimmee+A+Pl+Comp+Nom: pimmeemät
     pimmee+A+Pl+Comp+Gen: pimmeemitten
     pimmee+A+Pl+Comp+Par: [pimmeemppii, pimmeemppiitä, pimmeempiä]
     pimmee+A+Pl+Comp+Tra: pimmeemiksi
     pimmee+A+Pl+Comp+Abe: pimmeemittä
     pimmee+A+Pl+Comp+Ine: pimmeemissä
     pimmee+A+Pl+Comp+Ela: pimmeemistä
     pimmee+A+Pl+Comp+Ill: pimmeemphiin
     pimmee+A+Pl+Comp+Ade: pimmeemillä
     pimmee+A+Pl+Comp+Abl: pimmeemiltä
     pimmee+A+Pl+Comp+All: pimmeemille
     pimmee+A+Pl+Comp+Ess: pimmeempinnä
     pimmee+A+Pl+Comp+Com: pimmeempine

     pimmee+A+Sg+Superl+Nom: pimmein
     pimmee+A+Sg+Superl+Gen: pimmeimän
     pimmee+A+Sg+Superl+Par: pimmeintä
     pimmee+A+Sg+Superl+Tra: pimmeimäksi
     pimmee+A+Sg+Superl+Abe: pimmeimättä
     pimmee+A+Sg+Superl+Ine: pimmeimässä
     pimmee+A+Sg+Superl+Ela: pimmeimästä
     pimmee+A+Sg+Superl+Ill: pimmeimphään
     pimmee+A+Sg+Superl+Ade: pimmeimällä
     pimmee+A+Sg+Superl+Abl: pimmeimältä
     pimmee+A+Sg+Superl+All: pimmeimälle
     pimmee+A+Sg+Superl+Ess: pimmeimpännä
     pimmee+A+Pl+Superl+Nom: pimmeimät
     pimmee+A+Pl+Superl+Gen: pimmeimitten
     pimmee+A+Pl+Superl+Par: [pimmeimppii, pimmeimppiitä, pimmeimpiä] # pimmeimppii ja pimmeimppiitä Por ja Rai varieteeteissä
     pimmee+A+Pl+Superl+Tra: pimmeimiksi
     pimmee+A+Pl+Superl+Abe: pimmeimittä
     pimmee+A+Pl+Superl+Ine: pimmeimissä
     pimmee+A+Pl+Superl+Ela: pimmeimistä
     pimmee+A+Pl+Superl+Ill: pimmeimphiin
     pimmee+A+Pl+Superl+Ade: pimmeimillä
     pimmee+A+Pl+Superl+Abl: pimmeimiltä
     pimmee+A+Pl+Superl+All: pimmeimille
     pimmee+A+Pl+Superl+Ess: pimmeimpinnä
     pimmee+A+Pl+Superl+Com: pimmeimpine
